臺灣高等法院臺南分院刑事裁定
111年度聲字第119號
聲明異議人  
即  受刑人  黃義雄

上列聲明異議人即受刑人因妨害自由等案件，對於臺灣臺南地方
檢察署檢察官執行之指揮命令（110年度執字第3875號、110年度
執更字第1012號），聲明異議，本院裁定如下：
    主    文
聲明異議駁回。
    理    由
一、聲明異議意旨略以：聲明異議人即受刑人黃義雄因判決確定
    應執行有期徒刑5月，如易科罰金，以新臺幣（下同）1千元
    折算1日，經檢察官同意分六期繳納易科罰金，而受刑人已
    繳清其中二期，其餘未執行部分，經向檢察官以「從事養漁
    工作」為由聲請延期執行，經檢察官函覆不予准許。受刑人
    因疫情關係，工作不順利，目前從事養殖漁業工作，為此提
    出聲明異議，請求法官給予展延云云。
二、按受刑人或其法定代理人或配偶以檢察官執行之指揮為不當
    者，得向諭知該裁判之法院聲明異議，刑事訴訟法第484 條
    定有明文。其所稱「檢察官執行之指揮不當」，係指檢察官
    有積極執行指揮之違法及其執行方法有不當等情形而言。再
    受徒刑或拘役之諭知，而有下列情形之一者，依檢官之指揮
    ，於其痊癒或該事故消滅前停止執行：一、心神喪失。二、
    懷胎五月以上者。三、生產未滿二月者。四、現罹疾病，恐
    因執行而不能保其生命者，刑事訴訟法第467 條亦有明文。
    再按受刑人無力完納罰金者，得於裁判確定後兩個月內，向
    檢察官聲請分期繳納；檢察官應依受刑人聲請分期繳納之期
    數，准許其就罰金總額平均分期繳納，其期限最多不得超過
    8 期。但時效即將完成者，僅得於時效完成前之期限內，准
    許其分期繳納，法務部訂定之高等法院以下各級法院檢察署
    辦理受刑人分期繳納罰金要點第1點、第2 點分別定有明文
    供檢察官遵循。復依刑事訴訟法第457 條規定，執行裁判由
    為裁判法院之檢察官指揮之，是檢察官於執行裁判時，有視
    個案具體情形予以裁量之權能，僅於發生裁量瑕疵、裁量逾
    越權限範圍之情況時，法院始有介入審查之必要。
三、經查：
　㈠110年度執字第3875號部分　
　1.聲明異議人即受刑人黃義雄前因妨害自由案件，經本院以10
    9年度易字第1191號判決處有期徒刑5 月，復經聲明異議人
    提起上訴，經臺灣高等法院臺南分院以110年度上易字第113
    號上訴駁回而確定，嗣經臺灣臺南地檢署檢察官以110年度
    執字第3875號執行上開確定判決，聲明異議人經臺南地檢署
    檢察官通知於民國110年8月17日到案執行，該日聲明異議人
    聲請易科罰金並聲請分期繳納款項，檢察官准其請求，同意
    聲明異議人分6期繳納，同日為第1期繳納26000元，第2、3
    期各應繳納26000元，第4至6期各應繳納25000元，並告以聲
    明異議人如未按時繳納，將撤銷分期處分，須一次繳清，如
    無法一次繳清則發監執行，並逕命拘提，記載於檢察官執行
    筆錄、臺南地檢署辦理分期繳納罰金執行案件進行表，經聲
    明異議人簽名切結確認，聲明異議人於繳納2期罰金後，即
    未再依約繳納，之後，即以疫情關係，工作不順利，目前從
    事養漁工作為由，向檢察官請求展延，檢察官以110年12月2
    4日南檢文卯110執3875字第1109081690 號函回覆聲明異議
    人「查無刑事訴訟法第467條停止執行之原因，礙難准許，
    請依期到案執行」等語，此經本院職權調取臺南地檢署110
    年度執字第3875號卷宗查閱無訛。
　2.聲明異議人雖以前開事由聲明異議，惟查：本件係因聲明異
    議人前於110年6月29日提出請求准予分期繳納罰金聲請表，
    載明因其經濟困難，無力一次繳清，請准予分期繳納等語，
    檢察官始准予聲明異議人就前揭有期徒刑易科之罰金，得分
    6 期繳納，故檢察官實已審酌聲明異議人之經濟狀況，依職
    權裁量准予聲明異議人分6 期繳納易科罰金之金額甚明。又
    本件檢察官係基於法律所賦予指揮刑罰執行職權，併參照依
    法務部訂定高等法院以下各級法院檢察署辦理聲明異議人分
    期繳納罰金要點之規定，審酌聲明異議人家庭及經濟狀況，
    命受刑人分6 期繳納易科罰金之金額，核無逾越裁量範圍、
    濫用裁量或不當運用裁量等之情事。至聲明異議人雖執前詞
    指摘檢察官否准其延緩執行之指揮不當，惟其所指「疫情關
    係，工作不順利，目前從事養殖漁業，請求展延」等語，並
    未合於刑事訴訟法第467 條所列停止執行之法定事由，檢察
    官以查無刑事訴訟法第467 條停止執行之原因而未予准許，
    自難認有不當執行之情形。本件聲明異議人以檢察官執行指
    揮不當而聲明異議，為無理由，應予駁回。
　㈡110年度執更字第1012號部分
　1.聲明異議人前因竊佔、妨害自由及毀損等案件，經臺灣臺南
    地方法院以109年度簡上字第33號判決判處拘役10日、45日
    、45日，如易科罰金，均應以1千元折算1日確定，嗣再經該
    院以110年度聲字第567號裁定定應執行拘役75日，如易科罰
    金，以1千元折算1日確定，再經臺灣臺南地方檢察署檢察官
    以110年度執更字第1012號執行，並與前述110年度執字第38
    75號案件，一併同意聲明異議人前述分期繳納易科罰金之請
    求，而聲明異議人繳納與未繳納情形均同前所述，而聲明異
    議人就此部分亦向檢察官請求延緩執行，惟同經檢察官於前
    述110年12月24日函文中函覆聲明人「查無刑事訴訟法第467
    條停止執行之原因，礙難准許，請依期到案執行」等語，業
    經本院調閱110年度執更字第1012號、110年度執字第3875號
    卷宗核閱屬實。
　2.按刑事訴訟法第484 條所稱「諭知該裁判之法院」，乃指對
    被告之有罪判決，於主文內實際宣示其主刑、從刑之裁判而
    言，倘其聲明異議係向其他無管轄權之法院為之，其聲請為
    不合法，應由程序上駁回，無從為實體上之審查。本件聲明
    異議人所指110年度執更字第1012號執行案件，所執行之前
    述之對聲明異議人判處罪刑確定判決、裁定之裁判法院既為
    臺灣臺南地方法院，則聲明異議人就此部分之聲明異議，應
    向臺灣臺南地方法院為之，其誤向本院聲明異議，應於法不
    合，亦應駁回，
四、綜上所述，本件檢察官就110年度執字第3875號案件執行之
    指揮核無不當，本件聲明異議人上述聲明異議事由，並無理
    由，應予駁回；另聲明異議意旨就檢察官110年度執更字第1
    012號執行之指揮聲明異議部分，本院並非管轄法院，亦應
    駁回。
據上論斷，應依刑事訴訟法第486條，裁定如主文。
中　　華　　民　　國　　111 　年　　2 　　月　　25　　日
                  刑事第五庭    審判長法　官  蔡廷宜
                                      法　官  翁世容
                                      法　官  林坤志
以上正本證明與原本無異。
不得抗告。
　　　　　　　　　　　　　　　　　　　書記官  凌昇裕
中　　華　　民　　國　　111 　年　　2 　　月　　25　　日